臺灣新竹地方法院刑事裁定
110年度聲字第1561號
聲  請  人  臺灣新竹地方檢察署檢察官
受  刑  人  陳英傑



上列聲請人因受刑人數罪併罰有二裁判以上，聲請定其應執行之
刑（110年度執聲字第999號），本院裁定如下：
    主  文
陳英傑犯如附表所示各罪所處之刑，應執行有期徒刑壹年肆月，
如易科罰金，以新臺幣壹仟元折算壹日。
    理  由
一、聲請意旨略以：上列受刑人陳英傑因犯詐欺等案件，先後經
    判決確定如附表（聲請書附表錯載之處，業經本院更正，詳
    如本件附表所示），應依刑法第53條及第51條第5款，定其
    應執行之刑，爰依刑事訴訟法第477條第1項聲請裁定等語。
二、按數罪併罰，應依分別宣告其罪之刑為基礎，定其應執行刑
    ，此觀刑法第51條規定自明，故一裁判宣告數罪之刑，雖曾
    經定其執行刑，但如再與其他裁判宣告之刑定其執行刑時，
    前定之執行刑當然失效，仍應以其各罪宣告之刑為基礎，定
    其執行刑，不得以前之執行刑為基礎，以與後裁判宣告之刑
    ，定其執行刑（最高法院59年台抗字第367號裁定意旨參照
    ）；而上開更定之應執行刑，不應比前定之應執行刑加計其
    他裁判所處刑期後為重，否則即與法律秩序理念及法律目的
    之內部界限有違，難認適法（最高法院93年度台非字第192
    號判決意旨可參）。查附表編號1至編號2所示之2罪，雖曾
    經本院以108年度原訴字第3號判決定其應執行刑為有期徒刑
    4月；附表編號5至編號6（即聲請書附表編號12至13）所示
    之2罪，經本院以108年度原訴字第59號判決定其應執行刑為
    有期徒刑6月，然依前揭說明，前定之執行刑當然失效，本
    院應以其各罪宣告刑為基礎，定其執行刑，且本院定應執行
    刑，除不得逾越刑法第51條第5款所定法律之外部界限，亦
    應受內部界限之拘束，本於罪責相當之要求，在上開內、外
    部性界限範圍內，綜合斟酌受刑人犯罪行為之不法與罪責程
    度，及對其施以矯正之必要性，予以裁定應執行之刑。
三、經查，受刑人因犯詐欺等案件，先後經本院判處如附表所示
    之刑，且均分別確定在案，其中聲請書附表編號6應更正為
    「附表編號3」、聲請書附表編號7應更正為「附表編號4」
    、聲請書附表編號12應更正為「附表編號5」、聲請書附表
    編號13應更正為「附表編號6」，合先敘明。爰審酌受刑人
    所犯附表所示各罪，編號1為偽造文書罪、編號2至編號3均
    為竊盜罪、編號4至編號6均為詐欺罪，上開各罪間罪質迥異
    ，侵害法益、犯罪情節有所不同。惟衡酌受刑人所犯附表之
    罪中編號1至編號2所示之2罪為同一日所為，顯為密接時間
    內所犯之數罪，是權衡前揭各罪之法律目的、受刑人之犯罪
    情節及行為次數等情，並就其所犯前揭各罪為整體非難評價
    ，定其應執行如主文所示之刑。
四、依刑事訴訟法第477條第1項，刑法第53條、第51條第5款、
    第41條第1項前段、第8項，裁定如主文。
中　　華　　民　　國　　110 　年　　12　　月　　13　　日
                  刑事第二庭　法　官　    崔恩寧
以上正本證明與原本無異。
如不服本裁定，應於裁定送達後5日內向本院提出抗告狀。
中　　華　　民　　國　　110 　年　　12　　月　　13　　日
                              書記官      莊琬婷　　
　　　
受刑人陳英傑定應執行刑案件一覽表

編號  1 2 3 罪名  偽造文書 竊盜 竊盜 宣告刑  有期徒刑3月 有期徒刑2月 有期徒刑6月 犯罪日期  107年5月24日 107年5月24日 107年4月3日 偵查(自訴)機關年度及案號  新竹地檢107年度偵字第6151號 新竹地檢107年度偵字第6151號 新竹地檢108年度偵緝字第261號 最後 事實審 法院 新竹地院 新竹地院 新竹地院  案號 108年度原訴字 第3號 108年度原訴字 第3號 108年度原易字 第30號  判決日期 108年6月14日 108年6月14日 108年11月29日 確定 判決 法院 新竹地院 新竹地院 新竹地院  案號 108年度原訴字 第3號 108年度原訴字 第3號 108年度原易字 第30號  判決 確定日期 108年10月9日 108年10月9日 108年12月30日 是否為得易科 罰金之案件  是 是 是 備註  新竹地檢108年度執字第6216號 新竹地檢108年度執字第6216號 新竹地檢109年度執字第1022號（臺北地檢109年度執助字第621號）   編號1至2業經新竹地院108年度原訴字第3號判決應執行有期徒刑4月 （臺北地檢109年度執助字第43號）   

編號  4 5 6 罪名  詐欺 詐欺 詐欺 宣告刑  有期徒刑4月 有期徒刑3月 有期徒刑4月 犯罪日期  106年7月8日 107年5月26日 107年5月30日 偵查(自訴)機關年度及案號  新竹地檢108年度偵緝字第448號等 新竹地檢108年度偵緝字第555號、第556號 新竹地檢108年度偵緝字第555號、第556號 最後 事實審 法院 新竹地院 新竹地院 新竹地院  案號 108年度原簡字 第53號 108年度原訴字 第59號 108年度原訴字 第59號  判決日期 109年1月6日 110年8月25日 110年8月25日 確定 判決 法院 新竹地院 新竹地院 新竹地院  案號 108年度原簡字 第53號 108年度原訴字 第59號 108年度原訴字 第59號  判決 確定日期 109年2月25日 110年9月17日 110年9月17日 是否為得易科 罰金之案件  是 是 是 備註  新竹地檢109年度執字第1028號（臺北地檢109年度執助字第480號） 新竹地檢110年度執字第3902號 新竹地檢110年度執字第3902號    編號5至6業經新竹地院108年度原訴字第59號判決應執行有期徒刑6月 （臺北地檢110年度執助字第1482號）